臺灣臺中地方法院刑事判決
111年度易字第779號
公  訴  人  臺灣臺中地方檢察署檢察官
被      告  廖祿棋



上列被告因竊盜案件，經檢察官提起公訴（110年度偵字第22425
號），被告於準備程序中就被訴事實為有罪之陳述，經告以簡式
審判程序之旨，並聽取當事人意見後，由本院裁定進行簡式審判
程序，判決如下：
    主          文
廖祿棋犯攜帶兇器竊盜罪，處有期徒刑柒月；又犯攜帶兇器竊盜
罪，處有期徒刑柒月。未扣案之犯罪所得車牌號碼000-000號車
牌壹面沒收，於全部或一部不能沒收或不宜執行沒收時，追徵其
價額。應執行有期徒刑拾月。
    犯罪事實及理由
一、本案被告廖祿棋所犯係死刑、無期徒刑、最輕本刑為3年以
    上有期徒刑以外之罪，亦非高等法院管轄之第一審案件，其
    於準備程序中就被訴事實為有罪之陳述（見本院111年度易
    字第779號卷【下稱本院卷】第54頁），經告以簡式審判程
    序之旨，並聽取當事人之意見後，本院認宜進行簡式審判程
    序，爰依刑事訴訟法第273條之1第1項規定裁定進行簡式審
    判程序，合先敘明。又本案證據之調查，依刑事訴訟法第27
    3條之2規定，自不受同法第159條第1項、第161條之2、第16
    1條之3、第163條之1及第164條至第170條規定之限制，依法
    均具證據能力，併此敘明。
二、本案犯罪事實及證據，除證據部分補充「被告於本院審理中
    之自白」外，餘均引用檢察官起訴書之記載（如附件）。　
三、論罪科刑：
  ㈠按刑法第321條第1項第3款所謂之兇器，其種類並無限制，凡
    客觀上足對人之生命、身體、安全構成威脅，具有危險性之
    兇器均屬之，且祇須行竊時攜帶此種具有危險性之兇器為已
    足，並不以攜帶之初有行兇之意圖為必要（最高法院79年台
    上字第5253號判例意旨參照）。查本案被告行竊時所攜帶使
    用之該把尖嘴鉗既足以撬開車牌，堪認該把尖嘴鉗係屬質地
    堅硬之器具，客觀上足以對人之生命、身體、安全構成威脅
    ，核屬具有危險性之兇器無訛。是核被告如犯罪事實欄一㈠
    、㈡所為，均係犯刑法第321條第1項第3款之攜帶兇器竊盜罪
    。被告所犯上開2罪，犯意各別，行為互殊，應予分論併罰
    。
　㈡被告前因公共危險案件，經本院以109年度中交簡字第1181號
    判決處有期徒刑2月確定，於民國110年1月22日執行完畢等
    情，有上開刑事判決、執行案件資料表及臺灣高等法院被告
    前案紀錄表各1份（見本院卷第15至32、63至73頁）在卷可
    稽，是被告於上述徒刑執行完畢後，5年以內故意再犯本案
    有期徒刑以上之各罪，均為累犯，復審酌被告本案犯罪之動
    機、目的、手段、情節、素行、犯後態度及所生危害等一切
    情狀（詳後述㈢），認本案核無司法院大法官會議釋字第775
    號解釋意旨所指依刑法第47條第1項規定對被告加重最低本
    刑，即致生其所受之刑罰超過其所應負擔罪責之情形，故爰
    依刑法第47條第1項規定均加重其刑（法定本刑俱予加重）
    。
　㈢爰審酌被告竟因另案通緝，為躲避檢警之查緝而恣意為本案
    攜帶兇器竊盜犯行，顯然欠缺尊重他人財產法益之觀念，應
    予非難；並考量被告犯後已坦承犯行，惟迄未與被害人2人
    達成和解並賠償損失之犯後態度；兼衡以被告本案犯罪之動
    機、目的、手段、情節、素行、所生危害及其自陳國中畢業
    之智識程度、入監前從事水泥工工作、月收入約新臺幣3至4
    萬元、離婚、無子女、無需扶養任何人、勉持之家庭經濟狀
    況、身體沒有重大疾病（見本院卷第61頁）等一切情狀，各
    量處如主文所示之刑，併審酌被告所犯上開各罪之犯罪類型
    均為竊盜之罪質及刑法第51條數罪併罰定執行刑之立法所採
    之限制加重原則，兼衡以各罪之犯罪時間間隔、整體犯行之
    應罰適當性及所犯各罪對於社會之整體危害程度等情狀，定
    其應執行刑如主文所示，以資懲儆。
四、沒收：
　㈠本案被告行竊所用之該把尖嘴鉗雖係被告所有，惟未據扣案
    ，而尖嘴鉗乃日常生活中所常見之物，倘予沒收或追徵，對
    於沒收制度所欲達成或附隨之社會防衛無何助益，欠缺刑法
    上重要性，自不予宣告沒收或追徵。　
　㈡被告本案所竊取之車牌號碼000-000號、655-PDR號車牌，乃
    其犯罪所得，惟車牌號碼000-000號車牌已實際合法發還被
    害人詹詔燕，有贓物認領保管單1紙（見臺灣臺中地方檢察
    署110年度偵字第22425號卷第83、123頁）附卷足憑，依刑
    法第38條之1第5項規定，自不予宣告沒收或追徵；至車牌號
    碼000-000號車牌則未據扣案，應依刑法第38條之1第1項前
    段、第3項規定，於被告此部分罪刑項下宣告沒收，於全部
    或一部不能沒收或不宜執行沒收時，追徵其價額。
據上論斷，應依刑事訴訟法第273條之1第1項、第299條第1項前
段、第310條之2、第454條第2項，刑法第321條第1項第3款、第4
7條第1項、第51條第5款、第38條之1第1項前段、第3項，刑法施
行法第1條之1第1項，判決如主文。
本案經檢察官陳信郎提起公訴，檢察官陳隆翔到庭執行職務。
中    華    民    國    111   年    6     月    23    日
　　　　　　　 　 刑事第十六庭  法  官  呂超群
得上訴。
以上正本證明與原本無異。
如不服本判決應於收受送達後20日內向本院提出上訴書狀，並應
敘述具體理由；其未敘述上訴之理由者，應於上訴期間屆滿後20
日內向本院補提理由書（均須按他造當事人之人數附繕本）「切
勿逕送上級法院」。
告訴人或被害人如不服判決，應備理由具狀向檢察官請求上訴，
上訴期間之計算，以檢察官收受判決正本之日起算。
　　　　                        書記官  許丞儀
中    華    民    國    111   年    6     月    23    日
附錄法條：
刑法第321條
犯前條第1項、第2項之罪而有下列情形之一者，處6月以上5年以
下有期徒刑，得併科50萬元以下罰金：
一、侵入住宅或有人居住之建築物、船艦或隱匿其內而犯之。
二、毀越門窗、牆垣或其他安全設備而犯之。
三、攜帶兇器而犯之。
四、結夥三人以上而犯之。
五、乘火災、水災或其他災害之際而犯之。
六、在車站、港埠、航空站或其他供水、陸、空公眾運輸之舟、
    車、航空機內而犯之。
前項之未遂犯罰之。